【裁判字號】    90,訴,454
【裁判日期】    900920
【裁判案由】    公共危險等
【裁判全文】
臺灣彰化地方法院刑事判決                            九十年度訴字第四五四號
    公  訴  人  臺灣彰化地方法院檢察署檢察官
    被      告  己○○
    選任辯護人  楊錫楨律師
右列被告因公共危險等案件，經檢察官提起公訴（八十九年度偵字第四六五一號），
本院判決如左：
    主  文
己○○以蛇行及行進中任意停車在道路中央之方法致生往來之危險，處有期徒刑陸月
，如易科罰金，以參佰元折算壹日；又損壞他人之車窗玻璃及右側後視鏡，足以生損
害於他人，處有期徒刑肆月，如易科罰金，以參佰元折算壹日，扣案之鐵條壹支沒收
。應執行有期徒刑捌月，如易科罰金，以參佰元折算壹日，扣案之鐵條壹支沒收。
    事  實
一、己○○為科技通運企業股份有限公司（下稱科技公司）之司機（業於民國八十九
    年一月間離職），於八十八年十二月二十四日二十二時三十分許，駕駛科技公司
    所有車牌號碼ＱＧ－八九號營業用拖車（該聯結車車頭之車牌號碼為ＩＳ－七一
    一號），沿國道一號公路（即中山高速公路）由南往北方向行駛，途經員林交流
    道附近（起訴書誤載為二百零八公里北向處），適甲○○駕駛車牌號碼Ｒ八－二
    六二三號自用小客車附載友人庚○○、吳蒼樺，由員林交流道之加速跑道欲進入
    主線外線車道，己○○乃閃爍車頭大燈，示意甲○○應讓出車道讓其先行，因甲○○不予理會仍進入外線車道，己○○竟心生不悅，於加速超越甲○○所駕駛之
    車輛後，明知其駕駛大拖車在高速公路沿途任意變換車道蛇行且行進中任意停車
    在道路中央，足使在該高速公路上行駛之其他車輛生往來之危險，竟基於上開犯
    意，沿途在高速公路三線車道間任意變換車道蛇行，並將車停在二百零八公里北
    向處（即彰化縣埔鹽鄉所轄東西向快速道路附近）之中線車道，阻礙跟隨在後之
    甲○○往前行駛，致生其他車輛往來之危險，並另行基於毀損故意，手持其所有
    隨時置於上開拖車上之鐵條一支，站立在該中線車道上，俟甲○○為閃避停在中
    線車道之大拖車而從內線車道欲超越該車行駛時，即將手中鐵條丟向甲○○車輛
    之右前座車窗玻璃並穿入車輛內，致車窗玻璃及右側後視鏡損壞而效用全部喪失
    ，足生損害於甲○○。嗣因駕駛另一部自用小客車之同行友人戊○○、丁○○停
在該路段附近之路肩，俟被告駕駛該拖車經過時，看清楚拖車車號，並將該車號
    儲存在行動電話之電話簿內，由甲○○持上開鐵條報警，始循線查獲，並扣得己○○所有鐵條一支。
二、案經甲○○訴由內政部警政署國道公路警察局第三警察隊報告臺灣彰化地方法院
    檢察署檢察官偵查起訴。
    理  由
一、訊據被告己○○固坦承有於右揭時點駕車經過前開路段之事實，惟矢口否認涉有
    公共危險及毀損犯行，辯稱：伊係駕駛大型聯結車，又裝載漁貨，不可能隨意變
    換車道行駛，而扣案鐵條非伊所有，伊行經前開路段並未與人發生糾紛云云。惟
    查，右揭犯罪事實，業據告訴人甲○○迭於警訊及偵審中指訴甚詳，並經證人庚○○、戊○○、丁○○於警訊及本院調查時證述屬實，關於告訴人如何得知被告
    所駕駛拖車車號乙節，證人即駕駛另一部自用小客車之同行友人戊○○及丁○○
    於本院調查時均證稱：當時停在高速公路路肩等待甲○○，往後看到車道上停有
    兩部聯結車，停在中線之聯結車繼續行駛經過我們時，有看清楚聯結車車尾之拖
    車車號，由丁○○將車號儲存在諾基亞六一五○型手機之電話簿裡，與甲○○會
    合後，再將車號拿給甲○○看並且報案等語（見本院九十年五月二十一日訊問筆
    錄第七頁至第十頁），就卷附拖車照片（附於偵查卷第二六頁）觀之，車尾所懸
    掛之號牌及漆在車身之車號均清晰可見，而諾基亞六一五○型手機之電話簿確可
    儲存字母與數字，且不會因為事後撥打電話而消失，則證人戊○○及丁○○確實
    有將被告車號看清楚並記載明確之可能，雖當時車道上另有一部車牌號碼ＵＶ－
    二九號聯結車，且該車車號亦輸入在證人丁○○手機裡，惟證人戊○○及丁○○
    均堅稱：先輸入停在高速公路中線之聯結車車號，再輸入另一輛，所以拿給甲○○之車號應係被告所駕駛車輛之車號無誤等情，證人即當日受理告訴人報案並製
    作筆錄之員警丙○○亦於本院調查時證稱：當時甲○○不知道車號，係由同行朋
    友告知，然後一同在旁討論確定，才於筆錄內記載正確車號等語（見本院九十年
    八月八日訊問筆錄第三頁），可知該車號確實經過告訴人與證人等人一同討論而
    確定，參以告訴人及證人庚○○雖未看清楚拖車車號，但均明確指明該拖車車尾
    漆有「雲林」之白色字樣，綜合告訴人與證人庚○○、戊○○、丁○○所陳述之
    拖車特徵，核與被告所駕駛之拖車特徵均相符，與車牌號碼ＵＶ－二九號拖車之
    特徵則未相符，則證人戊○○、丁○○應無記錯車號之情，況被告亦坦認於案發
    當時確實經過該現場路段，甚至於偵查中一度承認扣案鐵條每部聯結車車上均會
    放置（見偵查卷第三九頁），事後卻翻異前詞，顯係畏罪情虛所致，佐以證人即
    當日坐在告訴人車輛右前座之庚○○，於本院調查時當庭指認在庭被告即當日站
    立車道中央持鐵棍毀損告訴人車輛之男子，衡之證人庚○○係坐在告訴人車輛右
    前座，與當時站立車道中線之被告距離最近，且告訴人車輛及高速公路均有電燈
    照明，則證人庚○○應可看清楚被告長相，其指認應堪採信，堪認當日確係被告
    駕車經過上開路段，且為右揭公共危險及毀損犯行，而經證人戊○○、丁○○抄
    寫車牌號碼無誤。雖告訴人與證人等人均陳述被告拖車係載運蔬菜，而被告辯稱
    係載運漁貨，證人即雇用被告載運貨物之拖車實際所有人乙○○於本院調查時證
    述當天係載運漁貨等情，惟不論係告訴人與證人錯看被告所載運之貨物或證人乙○○所為係迴護被告之詞，此均無礙前揭認定，被告所辯，均係卸責之詞，委不
    足採。此外，復有車牌號碼ＱＧ－八九號營業用拖車之車籍作業系統－查詢認可
    資料一紙及該車照片四張、Ｒ八－二六二三號自用小客車車損照片六張、扣案之
    鐵條一支足資佐證，事證明確，被告犯行，洵堪認定。
二、核被告所為，係犯刑法第一百八十五條第一項之妨害公眾往來安全罪及同法第三
    百五十四條之毀損罪。被告所犯上開二罪間，犯意各別，犯罪構成要件不同，應
    分論併罰。另被告前雖曾因傷害案件，經法院判處有期徒刑三月確定，於八十九
    年十月九日易科罰金執行完畢，惟本案犯罪行為發生在刑之執行完畢前即八十八
    年十二月二十四日，故被告不構成累犯，公訴人請求依累犯規定對被告加重其刑
    ，容有未洽，附此敘明。爰審酌被告之品行、犯罪動機、犯後態度及其在車輛往
    來頻繁且車速甚快之高速公路為前開危險駕駛行為所生公共危害，以及迄未賠償
    被害人所受損害等一切犯罪情狀，分別量處如主文所示之刑，且均諭知易科罰金
    之折算標準，並定其應執行之刑，以示懲儆。扣案之鐵條一支，係置於被告所駕
    駛車輛之上，堪認屬被告所有，並供其犯毀損罪所用，應依法宣告沒收。被告為
    前開犯罪行為後，刑法第四十一條已於九十年一月十日修正公布，經比較修正前
    後之規定，以修正後之新法較有利於被告，爰依刑法第二條第一項前段規定，適
    用修正後之刑法第四十一條第一項前段、第二項，而諭知易科罰金之折算標準，
    併此敘明。
據上論斷，應依刑事訴訟法第二百九十九條第一項前段，刑法第二條第一項前段、第
一百八十五條第一項、第三百五十四條、第五十一條第五款、修正後第四十一條第一
項、第二項、第三十八條第一項第二款，罰金罰鍰提高標準條例第一條前段、第二條
，判決如主文。
本案經檢察官洪紹文到庭執行職務。
中    華    民    國      九十      年        九        月     二十     日
                            臺灣彰化地方法院刑事第二庭
                                審判長法官  林  欽  章
                                法      官  石  馨  文
                                法      官  秦  慧  君
右正本證明與原本無異。
如不服本判決，應於判決送達後十日內向本院提出上訴狀（須附繕本）。
告訴人或被害人對於判決如有不服具備理由請求檢察官上訴者，其上訴期間之計算係
以檢察官收受判決正本之日期為準。
                                法院書記官  楊  年  雄
中    華    民    國      九十      年        九        月     二十五   日
刑法第一百八十五條第一項
損壞或壅塞陸路、水路、橋樑或其他公眾往來之設備或以他法致生往來危險者，處五
年以下有期徒刑，拘役或五百元以下罰金。
因而致人於死者，處無期徒刑或七年以上有期徒刑；致重傷者，處三年以上、十年以
下有期徒刑。
第一項之未遂犯罰之。
刑法第三百五十四條
毀棄、損壞前二條以外之他人之物或致令不堪用，足以生損害於公眾或他人者，處二
年以下有期徒刑、拘役或五百元以下罰金。


司法院資訊處製作；財團法人民間司法改革基金會備份。
